# 瑞华收入准则技术提示

提问人：cpab 时间：2020-02-02 15:34:46
瑞华收入准则技术提示：
第 41 页
例 24 ：预付款
2X18 年 1 月 1 日，企业与客户订立一项出售资产的合同。对资产的控制将于两年后转
移给客户（即履约义务将在一个时点履行）。合同包括两种可供选择的付款方式：在两年后
当客户获得对资产的控制时支付 449.44 万元，或在合同签订时支付 400 万元。客户选择在合同签订时支付 400 万元。上述价格均不包含增值税，且假定不考虑相关税费影响。
鉴于客户就资产进行付款与企业将资产转让给客户之间的时间间隔及现行市场利率，企
业得出结论认为该合同包含重大融资成分。在确定交易价格时，应当对合同承诺的对价金额
进行调整，以反映该重大融资成分的影响。假定该融资费用不符合借款费用资本化的要求。
企业会计处理如下：
（ 1 ）2X18 年 1 月 1 日收到货款：
借：银行存款 400 万元
未确认融资费用 49.44 万元
贷：合同负债 449.44 万元
（ 2 ）2X18 年 12 月 31 日确认融资成分的影响：
借：财务费用 24 万元=400 万元×6%
贷：未确认融资费用 24 万元
（ 3 ）2X 19 年 12 月 31 日交付产品：
借：财务费用 25.44 万元=424 万元×6%
贷：未确认融资费用 25.44 万元
借：合同负债 449.44 万元
贷：主营业务收入 449.44 万元：
请教：
重大融资成分的会计处理原则：合同中存在重大融资成分的，企业应当按照假定客户在取得商品控制权时即以现金支付的应付金额确定交易价格。该交易价格与合同对价之间的差额，应当在合同期间内采用实际利率法摊销。
本例中融资成分的金额为49.44万，交易价格我理解为 400 万，而不是449.44万，合同负债的金额为 400 万，49.44确认为未确认融资收益。与未确认融资费用的分摊同步确认利息收入。
本例中商品交货的时间需要 2 年，存在生产商品投入资金的货币时间价值，但这个资金成本是由客户承担，并没有占用企业的资金。企业并没有为生产商品承担财务费用。且交易价格不应包含融资成本49.44万。我觉得上述的账务处理是不是有不太合适的地方。
我的理解是对的吗？谢谢！

回答人：chenyiwei
企业最终确认收入是按照包含累计利息支出在内的金额449.44万元。因此交易价格是包含利息在内的。这里确认的利息支出是企业占用客户资金导致的利息支出。不能理解为“这个资金成本是由客户承担，并没有占用企业的资金。企业并没有为生产商品承担财务费用”。

提问人：cpab 时间：2020-02-02 21:43:08
收入准则技术提示：
第 80 页
例 46 ：形成一项资产的成本考 （参考 IFRS15. 示例 37 ）
业订立了一项为期 5 年的管理客户信息技术数据中心的服务合同。合同可随后每次续约 1 年，客户的平均服务期限为 7 年。企业在客户签署合同时向员工支付 10,000 元的销售佣金。在提供服务之前，企业设计和购建了一个供企业内部使用的与客户系统相连接的技术平台。这一平台并不会转让给客户，但将用于向客户交付服务。
履行合同的成本 ：
企业构建技术平台发生的初始成本如下：
设计服务 40,000
硬件 120,000
软件 90,000
数据中心的迁移和测试 100,000
成本合计 350,000
除构建技术平台的初始成本外，企业同时委派 2 名主要负责向客户提供服务的员工。尽管这 2 名员工的成本在向客户提供服务时发生，但这一项成本不产生或改良企业的资源。
请教：委派的 2 名主要负责向客户提供服务员工的工资，此没有增加履约义务的资源。因为有这个合同，所以这 2 名员工才为提供为客户服务的工作。在这 2 名员工提供的服务的同时，客户也同步受益了，增加了履约义务的资源啊，这类业务，企业与客户谈合同价款时，考虑的成本会包含这 2 名员工的工资，此是不是放在合同履约成本中比较合适啊？

回答人：chenyiwei
这 2 名员工的薪酬广义上也属于合同履约成本，但其受益期仅限于当期，不会增加后续期间用于履约的资源，所以不满足确认为资产的条件。不属于与合同履约成本相关的资产。这个例子主要是讨论哪些支出可以资本化形成资产。